【裁判字號】    99,訴,426
【裁判日期】    990517
【裁判案由】    違反毒品危害防制條例
【裁判全文】
臺灣彰化地方法院刑事判決               99年度訴字第426號
公  訴  人  臺灣彰化地方法院檢察署檢察官
被      告  甲○○
上列被告因違反毒品危害防制條例案件，經檢察官提起公訴（九
十九年度毒偵字第三二九號），本院裁定依簡式審判程序審理，
判決如下：
    主  文
甲○○施用第一級毒品，累犯，處有期徒刑捌月。
    事  實
一、甲○○前曾於民國九十七年間，因施用毒品案件，經本院裁
    定送觀察、勒戒後，認有繼續施用毒品之傾向，再令入戒治
    處所施以強制戒治，於九十八年二月十八日執行完畢釋放後
    ，由臺灣彰化地方法院檢察署檢察官以九十八年度戒毒偵字
    第六０、六一、六二號為不起訴處分確定。另曾於八十二年
    九月三十日，因違反肅清煙毒條例及麻醉藥品管理條例案件
    ，經本院以八十二年度訴字第一二九二號判決，各判處有期
    徒刑三年一月、六月，應執行有期徒刑三年五月確定；復因
    違反肅清煙毒條例及麻醉藥品管理條例等案件，經本院以八
    十三年度訴字第三００號判決，各判處有期徒刑五年四月、
    三年六月、八月，應執行有期徒刑九年確定；上開二案接續
    執行後，於八十八年九月七日獲假釋出獄，惟於假釋期間，
    因犯竊盜案件，經臺灣高等法院臺中分院以八十九年度上易
    字第七三七號判決，判處有期徒刑四月確定，旋並遭撤銷前
    開假釋，所餘殘刑六年三月五日並與上述竊盜案件接續執行
    ，於九十六年六月二十三日縮短刑期執行完畢。詎其仍不知
    悔改，未能戒除毒癮，於前揭強制戒治處分執行完畢釋放後
    五年內，基於施用第一級毒品海洛因之犯意，於九十八年十
    一月二十三日九時許為警採尿前七十二小時內某時，在不詳
    處所，以將海洛因攙入香菸中再以火點燃後吸食其煙霧之方
    式，施用第一級毒品海洛因一次。嗣於九十八年十一月二十
    三日，其因係列管毒品人口，經警通知接受定期調驗，結果
    其尿液檢驗出嗎啡陽性反應，始悉上情。
二、案經彰化縣警察局北斗分局報請臺灣彰化地方法院檢察署檢
    察官偵查起訴。
    理  由
一、上開事實，業據被告甲○○於本院審理時坦承不諱，且被告
    於九十八年十一月二十三日九時許為警採集之尿液，經送詮
    昕科技股份有限公司檢驗後，確呈嗎啡陽性反應，此有彰化
    縣警察局北斗分局委託檢驗尿液代號與真實姓名對照認證單
    及詮昕科技股份有限公司出具之濫用藥物尿液檢驗報告等附
    卷可稽。至被告雖陳稱其已忘記本次採尿前施用海洛因之時
    間，然參以文獻記載，海洛因經施用後二十四小時內，約有
    百分之八十經由尿液排出，而一般可檢測出嗎啡陽性反應者
    ，最高時間為海洛因施用後約七十二小時，本件被告前揭尿
    液，經以氣相層析質譜儀法為確認檢驗後，既呈嗎啡陽性反
    應，按諸前揭說明，被告應於九十八年十一月二十三日九時
    許為警採尿前七十二小時內之某時，有施用第一級毒品海洛
    因之犯行至明。又被告前曾於九十七年間，因施用毒品案件
    ，經本院裁定送觀察、勒戒後，認有繼續施用毒品之傾向，
    再令入戒治處所施以強制戒治，於九十八年二月十八日執行
    完畢釋放後，由臺灣彰化地方法院檢察署檢察官以九十八年
    度戒毒偵字第六０、六一、六二號為不起訴處分確定，此有
    臺灣彰化地方法院檢察署刑案資料查註紀錄表及臺灣高等法
    院被告全國前案紀錄表等在卷可參，被告於前揭強制戒治處
    分執行完畢釋放後五年內，再犯本件施用第一級毒品之犯行
    ，事證明確，自應依法論科。
二、核被告甲○○所為，係犯毒品危害防制條例第十條第一項之
    施用第一級毒品罪。被告為供施用而持有第一級毒品之低度
    行為，應為施用之高度行為所吸收，不另論罪。又被告前曾
    於八十二年九月三十日，因違反肅清煙毒條例及麻醉藥品管
    理條例案件，經本院以八十二年度訴字第一二九二號判決，
    各判處有期徒刑三年一月、六月，應執行有期徒刑三年五月
    確定；復因違反肅清煙毒條例及麻醉藥品管理條例等案件，
    經本院以八十三年度訴字第三００號判決，各判處有期徒刑
    五年四月、三年六月、八月，應執行有期徒刑九年確定；上
    開二案接續執行後，於八十八年九月七日獲假釋出獄，惟於
    假釋期間，因犯竊盜案件，經臺灣高等法院臺中分院以八十
    九年度上易字第七三七號判決，判處有期徒刑四月確定，旋
    並遭撤銷前開假釋，所餘殘刑六年三月五日並與上述竊盜案
    件接續執行，於九十六年六月二十三日縮短刑期執行完畢，
    有臺灣高等法院被告前案紀錄表及臺灣彰化地方法院檢察署
    刑案資料查註紀錄表等附卷可參，被告受有期徒刑執行完畢
    後，五年以內故意再犯本件有期徒刑以上之罪，為累犯，應
    依刑法第四十七條第一項規定，加重其刑。爰審酌被告前曾
    因施用毒品案件經送觀察、勒戒及強制戒治處分，猶未能戒
    除毒癮，竟又再度施用毒品，顯乏禁絕毒害之決心，暨考量
    其犯罪之動機、目的、生活狀況、品行、所生危害，犯罪後
    先未能坦承犯行，於本院審理時始為認罪等一切情狀，量處
    如主文所示之刑，以資儆懲。
據上論斷，應依刑事訴訟法第二百七十三條之一第一項、第二百
九十九條第一項前段，毒品危害防制條例第十條第一項，刑法第
十一條前段、第四十七條第一項，判決如主文。
本案經檢察官蕭有宏到庭執行職務。
中    華    民    國    99    年    5     月    17    日
           刑事第六庭       法  官  王義閔
以上正本證明與原本無異。
如不服本判決應於收受判決後10日內向本院提出上訴書狀，並
應敘述具體理由。其未敘述上訴理由者，應於上訴期間屆滿後
20日內向本院補提理由書(均須按他造當事人之人數附繕本)
「切勿逕送上級法院」。
中    華    民    國    99    年    5     月    17    日
                            書記官  林盛輝
毒品危害防制條例第10條
施用第一級毒品者，處 6 月以上 5 年以下有期徒刑。

司法院資訊處製作；財團法人民間司法改革基金會備份。
